# 无形资产购买分期付款，求助陈版主

提问人：fangchaohaba 时间：2016-01-12 22:31:18
企业购买金碟软件，分俩次付款， 15 年付款 10 万， 16 年付款 16 万，金碟公司目前只开过 10 万多进项税， 15 年企业应该怎么做账？如果后期金碟多开了一个模块，收费 5 万，是应该怎么做账？

回答人：chenyiwei
如果 2015 年末该模块已经交付并可使用的，则应按完整的全部价款记入原值，尚未支付的款项确认为负债处理。